Contatto

Mobile: +39 351 742 9828

E-mail: marcelofguermandi@gmail.com_

LinkedIn: linkedin.com/in/marcelo-fioresi-

guermandi/

Portfolio: https://mrnfg.github.io/

Skills

Git / GitHub / NPM

HTML / CSS / JavaScript

WordPress / WooCommerce

Figma / Adobe Design Programs

Bootstrap & Others CSS Frameworks

Design Best Practices & Accessibility

Problem Solving

Technical Support

Self-directed Learning

Lingue

Portoghese - Madrelingua

Italiano - Fluente

Inglese - Fluente

Spagnolo - Livello Intermedio

Certificazioni

Photoshop for UX Design

Adobe Certified Associate InDesign

Become a User Experience Designer

Origamid Courses - HTML / CSS / JavaScript / UI/UX Design

Marcelo Fioresi Guermandi

Milano, Italia

Sviluppatore Front-end & UX/UI Designer

Professionista con più di cinque anni di esperienza nel servizio clienti. Attualmente interessato e motivato a lavorare con Design e Sviluppo di applicazioni Web e Mobile come Front-end Developer. Sto studiando per diventare Full Stack Developer. Cerco opportunità di inserimento nel mondo informatico. La mia area di lavoro negli ultimi anni è stata un'altra. Ma come tutto cambia, anch'io sono cambiato e ho deciso di cercare il mio lavoro dei sogni.

Esperienze

GENERALI Italia - Claims Handler (Ibrido) dicembre 2021 - dicembre 2022 (1 anno) Milano, Italia

AMAZON - Fulfillment Associate novembre 2020 - Iuglio 2021 (9 mesi) Castel San Giovanni, Italia

EZLINK Hotels - Tour Operator & Help Desk (Full-time/Remoto)
dicembre 2016 - marzo 2020 (3 anni 4 mesi)

CINEFLIX Cinemas - Customer Service Attendant agosto 2015 - agosto 2016 (1 anno) Maringá, Brasile

Formazione

Maringá, Brasile

UNINTER Centro Universitário Internacional Analisi e Sviluppo di Sistemi Informatici Laurea Triennale - 2017 - 2020

UEM Universidade Estadual de Maringá Filosofia

Laurea - 2014 - 2015